# 与联营企业间关联交易，不属于合并范围，为啥要编制合并分录

提问人：一只小柴犬 时间：2022-11-07 17:15:02
A公司与联营企业B之间的关联交易，B不属于合并范围，但是当A还有一个子公司C时，A编制合并报表时，为啥要对B进行关联交易抵消，并且编制合并分录

回答人：chenyiwei
这是因为个别报表和合并报表层面对权益法的本质含义理解不同导致的。个别报表层面的权益法就是一项长期股权投资的后续计量方法；而合并报表层面的权益法更多地体现为“单行合并”，即把联营企业和合营企业净资产、净利润中归属于本企业的部分视同本合并集团的一部分，因此将本合并集团内的母子公司与该部分之间的交易和往来予以抵销。
类似问题在本版面上讨论较多，可以搜索一下“单行合并”。